臺灣臺南地方法院刑事判決　　　　　　　　　　　　　九十年度易字第二二六號
　　公　訴　人　臺灣台南地方法院檢察署檢察官
　　被　　　告　乙○○
　　選任辯護人　卓平仲
　　被　　　告　甲○○
　　　　　　　　丙○○
　　右二人共同　楊清安
　　選任辯護人　蔡進欽
　　　　　　　　蔡弘琳
　　被　　　告　丁○○
　　　　　　　　戊○○
右列被告等因恐嚇取財等案件，經檢察官提起公訴（九十年度偵字第八九三五號、九
十年度偵字第九○三九號、九十年度偵字第九○九○號、九十年度偵字第一○七一五
號、九十年度偵字第一○三三五號），本院判決如左：
    主  文
乙○○共同意圖為自己不法之所有，以恐嚇使人將本人之物交付，處有期徒刑壹年貳
月，扣案行動電話貳具（ＮＯＫＩＡ牌８８５０、序號：000000000000
000號；ＭＯＴＯＲＯＬＡ牌ＣＤ９２８、序號：00000000000000
0號）均沒收。
甲○○、丁○○共同意圖為自己不法之所有，以恐嚇使人將本人之物交付，各處有期
徒刑捌月，扣案行動電話貳具（ＮＯＫＩＡ牌８８５０、序號：000000000
000000號；ＭＯＴＯＲＯＬＡ牌ＣＤ９２８、序號：00000000000
0000號）均沒收。
丙○○收受贓物，處有期徒刑陸月，如易科罰金，以參佰元折算壹日。
戊○○連續意圖為自己不法之所有，以恐嚇使人將本人之物交付，處有期徒刑捌月，
扣案ＭＯＴＯＲＯＬＡ牌Ｖ２１８８行動電話壹具、電話號碼0000000000
、0000000000號之ＳＩＭ卡貳張、局號000000－0、帳號0000
00－0號之郵政存儲金簿壹本及郵政儲金金融卡壹張均沒收。
    事  實
一、乙○○於民國九十年七月十二日清晨六時許，在台南縣安定鄉港南村港口五之二
    號其住處，明知成年男子「王建原」（真實姓名、姓名不詳）所交付之八十餘隻
    賽鵨係屬來源不明之贓物（係己○○所有，於同日凌晨三時許在台南縣永康市○○段九四七號失竊），竟仍予收受並將之置放於其住處旁之鴿舍飼養。嗣乙○○
    竟與甲○○、丁○○、「王建原」及姓名、年籍均不詳，綽號「小子」、「冬粉
    」之成年男子共六人，共同基於意圖為自己不法所有之犯意聯絡，先由乙○○以
    報紙廣告上所刊登之電話聯繫不詳姓名者購買以「李麗文」、「游建坤」、「陸
    柏安」等人名義，分別在新竹國際商業銀行、汎亞銀行桃園分行、玉山銀行桃園
    分行、合作金庫桃園分行、中國國際商業銀行、誠泰銀行桃園分行、萬通商業銀
    行桃園分行、台北國際商業銀行桃園分行及聯邦銀行桃園分行所虛設，共十五個
    人頭帳戶之存摺及提款卡並交由甲○○收執。甲○○復於九十年七月十三日上午
    六、七時起，以丁○○所購得之電話號碼0000000000號及00000
    00000號之易付卡二張裝入其所有之ＭＯＴＯＲＯＬＡ牌ＣＤ９２８行動電
    話，依賽鴿腳環之聯絡電話，向鴿主己○○恐嚇稱：需以新台幣（下同）一百五
    十萬元贖回上開賽鴿，己○○因上揭賽鴿均在比賽中，恐其賽鴿遭不測而心生畏
    懼乃依甲○○指示將贖款一百五十萬元分十五次，每次十萬元匯入上開銀行帳戶
    內。事後甲○○即開車搭載丁○○持前揭帳號之提款卡於嘉義縣市範圍內不詳地
    點之自動付款設備提領贓款，每次提領九萬九千元，共計領得一百四十八萬五千
    元後，甲○○乃於九十年七月十三日十六時許，在中山高速公路斗南交流道附近
    將上開贖款交付乙○○，甲○○則分得二十三萬五千元（其中三萬五千元係甲○○預先支付購買人頭帳戶之訂金），甲○○再分三萬元予丁○○花用。乙○○嗣
    於九十年七月十三日指示「冬粉」、「小子」，將前揭賽鴿放回，然仍有四十二
    隻賽鴿未予放回。
二、丙○○於九十年七月二十日前往乙○○之鴿舍見上揭四十二隻賽鴿，其明知該批
    賽鴿係來路不明之贓物（係己○○所有，於同日凌晨三時許在台南縣永康市○○
    段九四七號失竊），竟仍向乙○○索取並予收受將之回其位在雲林縣斗六市鎮
    ○路七六○號之鴿舍飼養，嗣丙○○所僱用為之訓練賽鴿之甲○○見到該批賽鴿
    ，乃叮囑丙○○儘快將之放回，惟丙○○仍繼續予以飼養。
三、戊○○於九十年七月十五日在台南縣大內鄉郊區，見他人所放飛之賽鴿困於不詳
    姓名之人所架設之捕鴿網中，乃意圖為自己不法所有，以竊盜為手段，達其恐嚇
    取財之目的，竊取如附表編號一至十三所示楊錦德等人放飛之賽鴿，並將之回
    其位於台南縣大內鄉○○村○○路四十五號之鴿舍飼養，旋即基於概括之恐嚇取
    財犯意，連續自九十年七月十八日上午九時五十一分起至同日下午四時五十七分
    止（詳如附表恐嚇取財時間所示），以電話號碼0000000000號及00
    00000000號行動電話，撥打賽鴿腳環上所留之聯絡電話，向如附表編號
    一至十三所示楊錦德等人稱：需匯數千元至一萬餘元之代價至伊指定帳號，如不
    匯款則殺掉賽鴿或不將賽鴿放回等語以恐嚇鴿主，致使附表編號一至編號十一所
    示楊錦德等人（其中編號十二、十三鴿主陳長源、蘇俊銘未付款）為免所飼養訓
    練之鴿子遭扣留或殺害，乃均依其指示將贖款匯入其在大內郵局所開立之局號0
    00000－0、帳號000000－0號帳戶內，戊○○再持上開帳號之提款
    卡從自動付款設備提領現金，戊○○以此方法恐嚇得款共五萬五千八百十元。
四、嗣己○○報警，經台南縣警察局歸仁分局會同刑事警察局偵一隊及新營憲兵隊循
    線於九十年八月八日上午六時三十分許，在雲林縣斗六市鎮○路七六０號查獲丙○○，丙○○於見警前來時，即囑不知情之黃俊富（業經不起訴處分確定）將前
    開四十餘隻賽鴿放飛；復經警在雲林縣斗六市○○路十八之二號查獲丁○○，並
    扣得其用以恐嚇贖款之ＭＯＴＯＲＯＬＡ牌ＣＤ９２８、序號00000000
    0000000號行動電話一具（上開行動電話號碼0000000000號及
    0000000000號之ＳＩＭ卡係丁○○購買之易付卡，於勒贖後業已丟棄
    ）；另於同日十三時五十分許，在台南縣安定鄉港南村三之一號查獲乙○○，並
    扣得其用以聯絡勒贖、放飛之ＮＯＫＩＡ牌８８５０、序號：00000000
    0000000號行動電話一具；同日十四時三十分許，在台南縣大內鄉環湖村
    四十五號查獲戊○○，並扣得其用以勒贖之ＭＯＴＯＲＯＬＡ牌Ｖ２１８８行動
    電話一具、電話號碼0000000000、0000000000號之ＳＩＭ
    卡二張、局號000000－0帳號000000－0號之郵政存儲金簿一本及
    郵政儲金金融卡一張等物；另在雲林縣斗六市○○○路十六號黃生騰所營通訊行
    內起獲甲○○撥打勒贖電話所持之ＭＯＴＯＲＯＬＡ牌ＣＤ９２８、序號：00
    0000000000000號行動電話一具。
五、案經台南縣警察局歸仁分局報請臺灣台南地方法院檢察署檢察官偵查起訴。
    理  由
一、訊據被告乙○○對於右揭收受贓物及恐嚇取財；被告甲○○、丁○○對於右揭恐
    嚇取財；另被告丙○○對於右揭收受贓物之犯罪事實，業於偵查及本院審理中均
    坦承不諱（詳見九十年九月二十一日偵訊、本院九十年十二月六日訊問及九十一
    年四月二十六日審理筆錄），核與被害人己○○於警訊中指訴之情節相符，此有
    丙○○住處鴿舍及鴿毛照片、供恐嚇取財用之行動電話二具（ＮＯＫＩＡ牌８８
    ５０、序號：000000000000000號為乙○○所有；另ＭＯＴＯＲ
    ＯＬＡ牌ＣＤ９２８、序號：000000000000000號為甲○○所有
    ）可證，並有丁○○提領勒贖款項之照片及現場照片共六幀附於台南縣警察局歸
    仁分局歸警刑字第九○○○號卷可稽，足證被告四人之自白與事實相符，事證明
    確，被告犯行均堪認定。
二、訊據被告戊○○固坦承於九十年七月十五日在台南縣大內鄉郊區，自他人架設之
    捕鴿網中取下受困賽鴿並將之回其所有鴿舍飼養，並連續於九十年七月十八日
    ，以賽鴿腳環上所留之電話聯絡鴿主稱：需交付數千元至一萬餘元始放回賽鴿，
    鴿主並分別匯入如附表編號一至十一所示金額等情，惟矢口否認有何竊盜及恐嚇
    取財犯行，辯稱：伊是好心將受傷之鴿子救下，且僅係打電話向鴿主商量付錢以
    填補其花費云云。然查：
  (一)、按刑法竊盜罪係將他人支配下之動產，移置於自己支配下即為成立。而馴養之
      賽鴿具有歸巢之本能，鴿主將之放行在外飛行，在正常情形下，賽鴿基於本能
      有返回原飼養場所之特性，是該賽鴿仍在鴿主之支配持有中，縱如附表編號一
      至十三被害人遭竊之賽鴿非被告戊○○所架網捕捉，惟被告戊○○既自承有飼
      養賽鴿，則其理當知悉本件困於捕鴿網上並戴有腳環之賽鴿係他人所有，其竟
      未經允許擅自加以捕捉復未立即放回，顯已具有將鴿子置於自己實力支配下之
      竊盜故意甚明。
  (二)、如附表編號一至十三所示被害人楊錦德等人均於警訊中指稱渠等確係經歹徒以
      電話聯繫告知：如要賽鴿就將錢匯入、若不依指示匯錢即不放回賽鴿，或將賽
      鴿「殺掉」等語，迫使如附表編號一至十所示之被害人楊錦德等人因心生畏懼
      而遵從指示匯款進入被告戊○○之帳戶；另如附表編號十二及十三所示之被害
      人陳長源、蘇俊銘等人則因認被告戊○○索價過高而未匯入，有各該被害鴿主
      之警訊筆錄（見台南縣警察局歸仁分局歸警刑字第九三八九號卷宗）及扣案戊○○之郵政儲金簿（局號000000－0、帳號000000－0號）之入
      戶匯款明細可查，被告戊○○以電話告知鴿主應予匯款，並告知若要賽鴿返回
      ，即需付款贖回，意即若不匯款，則賽鴿不放回之恐嚇之意，其以電話與鴿主
      聯繫之舉動，即係出於為自己不法所有之意圖，並足使被害人畏懼其所有之賽
      鴿無法返回，乃迫於無奈交付贖金，是其恐嚇取財犯行甚明，被告戊○○猶執
      前詞否認犯行，不足憑採。
  (三)、此外復有扣案被告戊○○據以勒贖用之行動電話ＳＩＭ卡（電話號碼0000
      000000、0000000000號）二張、ＭＯＴＯＲＯＬＡ牌Ｖ２１
      ８８行動電話一具、郵政儲金簿一本、郵局提款卡一張及如附表編號二、三、
      四、七、八、九、十所示被害人匯款之郵政國內匯款執據及跨行匯款回單七紙
      在卷可資佐證，事証明確，被告戊○○竊盜及恐嚇取財犯行已堪認定。
三、(一)核被告乙○○所為係犯刑法第三百四十九條第一項之收受贓物罪、第三百四十
    六條第一項之恐嚇取財既遂罪。(二)被告甲○○、丁○○所為係犯刑法第三百四十
    六條第一項之恐嚇取財既遂罪。(三)被告丙○○所為係犯刑法第三百四十九條第一
    項之收受贓物罪。(四)被告戊○○竊取他人所放飛之賽鴿核其所為係犯刑法第三百
    二十條之竊盜罪，其就如附表編號十二及十三所示之恐嚇使人交付財物之行為，
    其已著手於恐嚇取財之行為而不遂，係犯刑法第三百四十六條第三項、第一項之
    恐嚇取財未遂罪，再其於如附表編號一至十一所示之以恐嚇使人交付財物之行為
    ，係犯刑法第三百四十六條第一項之恐嚇取財既遂罪。(五)被告乙○○、甲○○、
    丁○○、「王建原」、「冬粉」及「小子」等人間就事實欄一所述之恐嚇取財犯
    行有犯意聯絡及行為分擔，均為共同正犯。(六)被告戊○○於同一時地，以一竊盜
    行為，竊得如附表編號一至十三所示被害人楊錦德等人之賽鴿，侵害各該被害人
    之財產法益，而觸犯相同罪名之罪，為想像競合犯，應依刑法第五十五條前段之
    規定從一重之竊盜罪處斷。(七)被告戊○○先後多次恐嚇取財既、未遂犯行，時間
    緊接，犯罪構成要件相同，顯係基於概括犯意反覆為之，為連續犯，應依刑法第
    五十六條之規定，論以恐嚇取財既遂罪一罪論，並加重其刑。(八)被告乙○○所犯
    上開收受贓物及恐嚇取財既遂、另被告戊○○所犯上開竊盜及恐嚇取財既遂二罪
    間，均有方法、目的之牽連關係，均為牽連犯，依刑法第五十五條後段之規定，
    均應從一重論以恐嚇取財既遂罪處斷。(九)爰審酌被告乙○○、甲○○、丁○○、
    戊○○均年富體健，四肢健全，不思以正當工作獲取報酬，竟圖不勞而獲，以恐
    嚇鴿主之方式獲取不法財物、暨被告乙○○、甲○○、丁○○恐嚇取財所得高達
    一百五十萬元、另被告戊○○恐嚇取財所得為五萬五千八百十元、其恐嚇取財之
    贓款均不知去向且猶未賠償被害人損失、對社會治安危害匪淺，惟念及被告乙○○、甲○○、丁○○犯罪後坦承犯行尚知悔誤等一切情狀，分別量處如主文所示
    之刑，以資懲儆。另審酌被告丙○○犯罪之動機、目的係圖一己之私利，併其犯
    罪之手段、對被害人所生損害、所得利益、犯罪後坦認犯行態度尚佳等一切情狀
    ，量處如主文所示之刑，並諭知易科罰金之折算標準。
四、扣案之ＮＯＫＩＡ牌８８５０、序號：000000000000000號、Ｍ
    ＯＴＯＲＯＬＡ牌ＣＤ９２８、序號000000000000000號行動電
    話各一具，分別係被告乙○○、甲○○所有，與共犯被告丁○○共犯事實欄一犯
    行所用之物；另扣案ＭＯＴＯＲＯＬＡ牌Ｖ２１８８行動電話一具、電話號碼0
    000000000、0000000000號之ＳＩＭ卡二張、局號0000
    00－0、帳號000000－0號之郵政存儲金簿一本及郵政儲金金融卡一張
    等物係被告戊○○所有供犯事實欄三犯行所用之物，爰均依刑法第三十八條第一
    項第二款規定宣告沒收。至以「李麗文」、「游建坤」、「陸柏安」等人名義，
    分別在新竹國際商業銀行、汎亞銀行桃園分行、玉山銀行桃園分行、合作金庫桃
    園分行、中國國際商業銀行、誠泰銀行桃園分行、萬通商業銀行桃園分行、台北
    國際商業銀行桃園分行及聯邦銀行桃園分行所虛設，共十五個人頭帳戶之存摺及
    提款卡、另丁○○所購得之電話號碼0000000000號及0000000
    000號之易付卡二張，雖係供被告乙○○、甲○○、丁○○三人共犯事實欄一
    所述犯行所用之物，惟於勒贖後業已丟棄亦或燒燬滅失，此業據被告甲○○供承
    在卷（見九十年八月三十一日警訊筆錄），爰不予宣告沒收，附此敘明。
據上論斷，應依刑事訴訟法第二百九十九條第一項前段，刑法第二十八條、第五十六
條、第三百二十條第一項、第三百四十六條第一項、第三百四十九條第一項、第五十
五條、第三十八條第一項第二款，罰金罰鍰提高標準條例第一條前段、第二條，判決
如主文。
中      華      民      國    九十一    年      五      月      十      日
                              臺灣臺南地方法院刑事第五庭
                                  審判長  法  官  陳振謙
                                          法  官  吳坤芳
                                          法  官  孫淑玉
右正本證明與原本無異。
如不服本判決，應於送達後十日內向本院提出上訴狀(須附繕本)。
                                          書記官  陳月珍
中      華      民      國    九十一    年      五      月     十三     日
附表：
┌──┬────────┬─────┬────┬─────┬──────┐
│編號│  恐嚇取財時間  │ 被害人   │匯款金額│犯罪態樣（│被竊後賽鴿飛│
│    │（年/月/日/時） │          │（元）  │既、未遂）│回數量（隻）│
├──┼────────┼─────┼────┼─────┼──────┤
│一  │  90/7/18/13:00 │ 楊錦德   │16,550  │既遂      │11          │
├──┼────────┼─────┼────┼─────┼──────┤
│二  │  90/7/18/10:48 │ 林進隆   │4,800   │既遂      │4           │
├──┼────────┼─────┼────┼─────┼──────┤
│三  │  90/7/18/10:28 │ 鄭明其   │9,010   │既遂      │3           │
├──┼────────┼─────┼────┼─────┼──────┤
│四  │  90/7/18/09:51 │ 陳周鳳菊 │8,000   │既遂      │不詳        │
├──┼────────┼─────┼────┼─────┼──────┤
│五  │  90/7/18/10:22 │ 李文莊   │2,200   │既遂      │1           │
├──┼────────┼─────┼────┼─────┼──────┤
│六  │  90/7/18/10:16 │ 王志勝   │1,500   │既遂      │1           │
├──┼────────┼─────┼────┼─────┼──────┤
│七  │  90/7/18/10:26 │ 郭春風   │1,800   │既遂      │1           │
├──┼────────┼─────┼────┼─────┼──────┤
│八  │  90/7/18/16:57 │ 劉耀次   │3,200   │既遂      │2           │
├──┼────────┼─────┼────┼─────┼──────┤
│九  │  90/7/18/10:18 │ 李瑞福   │2,000   │既遂      │1           │
├──┼────────┼─────┼────┼─────┼──────┤
│十  │  90/7/18/12:06 │ 庚○○   │4,250  │既遂      │3           │
├──┼────────┼─────┼────┼─────┼──────┤
│十一│  90/7/18/10:16 │ 陳榮華   │2,500   │既遂      │1           │
├──┼────────┼─────┼────┼─────┼──────┤
│十二│  90/7/18/10:26 │ 陳長源   │未匯款  │未遂      │無          │
├──┼────────┼─────┼────┼─────┼──────┤
│十三│  90/7/18/12:04 │ 蘇俊銘   │未匯款  │未遂      │無          │
└──┴────────┴─────┴────┴─────┴──────┘
